臺灣高等法院高雄分院刑事判決　　　　 94年度上訴字第895號
上　訴　人
即　被　告　甲○○
上列上訴人因違反毒品危害防制條例案件，不服臺灣高雄地方法
院94年度訴字第991 號中華民國94年5 月31日第一審判決（起訴
案號：臺灣高雄地方法院檢察署94年度毒偵字第1171、1971號）
，提起上訴，本院判決如下：
     主  文
上訴駁回。
     事  實
一、甲○○曾於民國91年間因施用毒品案件，經台灣高雄地方法
    院裁定令入戒治處所施以強制戒治，經停止強制戒治釋放付
    保護管束，於92年2 月7 日保護管束期滿視同強制戒治執行
    完畢。復於92年間因施用毒品等案件，經台灣高雄地方法院
    判處有期徒刑7 月確定，並於93年4 月23日執行完畢。詎仍
    不知悔改，猶於前開強制戒治執行完畢釋放後5 年內，基於
    施用第一級毒品海洛因之概括犯意，自93年12月31日起至94
    年1 月2 日止，在位於高雄縣林園鄉○○街30號之「星河電
    子遊藝場」內，以將海洛因摻入香煙再燃燒吸食煙氣之方式
    ，先後施用海洛因多次；復另基於施用第二級毒品甲基安非
    他命之概括犯意，自94年1 月16日中午12時許起至同年2 月
    1 日19時45分許回溯24小時內之某時，在前開「星河電子遊
    藝場」及位於高雄市○○區○○路13巷20號7 樓之1 居處，
    以將甲基安非他命置於燈泡內燒烤吸食煙氣之方式，先後施
    用甲基安非他命多次。嗣為警分別於94年1 月17日20時35分
    許在高雄市○○路86號查獲，並扣得其所有之海洛因18包（
    合計淨重1 點21公克）、安非他命1 包（驗後毛重0 點2 公
    克）及供施用甲基安非他命使用而均殘有甲基安非他命之玻
    璃管1 支、塑膠管1 支、殘渣袋1 個，以及於94年2 月1 日
    17時30分許在前揭「星河電子遊藝場」查獲，並在現場扣得
    海洛因26包（合計淨重2 點93公克）。
二、案經高雄市政府警察局小港分局、左營分局報請臺灣高雄地
    方法院檢察署檢察官偵查起訴。
     理  由
一、上開事實，已經上訴人即被告甲○○於原審審理中坦承不諱
    ，且查：(一)經將被告為警查獲後所採取之尿液送驗結果，係
    呈甲基安非他命陽性反應，有高雄市立凱旋醫院94年2 月1
    日00000000 號 、同年3 月1 日00000000號濫用藥物尿液檢
    驗報告各1 份可稽，且扣案之海洛因及甲基安非他命經送驗
    結果，確為海洛因（先後2 次查獲合計淨重4 點14公克）及
    甲基安非他命（驗後毛重零點2 公克）無誤，而查扣之玻璃
    管1 支、塑膠管1 支、殘渣袋1 個，經鑑驗結果，均殘有甲
    基安非他命，有法務部調查局94年4 月19日調科壹字第2200
    19667 號、調壹字第220019718 號鑑定通知書及高雄醫學大
    學附設中和紀念醫院94年3 月22日9403─615 號、94年4 月
    12日9404─17 5號、9404─176 號、9404─177 號檢驗報告
    各1 份可憑。(二)至於被告於94年1 月17日為警查獲所採之尿
    液，經檢驗結果，雖未呈嗎啡陽性反應，惟查依據「Clarke
     s Isolation a nd Indentification of Drugs」第2 版記
    載，嗎啡（海洛因主要代謝物）之半衰期（血中濃度減半所
    需時間）大約為3 小時，服用海洛因後24小時內約有80 ％
    排泄於尿液中，一般可檢出最長時間為海洛因服用後2 至4
    天等情，有行政院衛生署管制藥品管理局91年10月3 日管檢
    字第110436號函可參，被告自白施用海洛因之日期（93年12
    月31日起至94年1 月2 日），距上開被查獲採尿時間，已逾
    4 日以上，故尿液未檢出嗎啡陽性反應，自屬當然，且本件
    除有被告之自白外，尚有海洛因扣案為證，則被告施用海洛
    因之犯行，仍屬明確，尚無從僅因前揭尿液未檢出嗎啡陽性
    反應，即可據以排除被告此部犯行。(三)從而，被告自白核與
    事實相符，依刑事訴訟法第156 條第1 項之規定，自得為證
    據。又被告先前於91年間因施用毒品案件，令入戒治處所強
    制戒治，經停止強制戒治釋放付保護管束，於92年2 月7日
    保護管束期滿視同強制戒治執行完畢，有臺灣高雄地方法院
    檢察署刑案資料查註紀錄表及臺灣高等法院被告全國前案紀
    錄表各1 份可參，被告於強制戒治執行完畢釋放後5 年內，
    有施用第一級毒品及第二級毒品之行為，堪予確認，事證明
    確，被告犯行洵堪認定。
二、核被告所為，係犯毒品危害防制條例第 10條第1項之施用第
    一級毒品罪及同條第2 項之施用第二級毒品罪。被告持有海
    洛因、持有甲基安非他命之低度行為，各為施用海洛因、施
    用甲基安非他命之高度行為所吸收，均不另論罪。被告先後
    多次施用海洛因及多次施用甲基安非他命行為，各均時間緊
    接、方法相同，犯罪構成要件亦均相同，顯係各基於概括犯
    意反覆為之，應均依連續犯之規定各論以1 罪，並各加重其
    刑。所犯二罪間，犯意各別，罪名不同，應予分論併罰。被
    告前於92年間因施用毒品等案件，經原審法院判處有期徒刑
    7 月確定，並於93年4 月23日執行完畢，有前開臺灣高等法
    院被告全國前案紀錄表可參，其於有期徒刑執行完畢後，5
    年內再犯本件有期徒刑以上之罪，均為累犯，應各遞加重其
    刑。
三、原審因依毒品危害防制條例第10條第1 項、第2 項、第18條
    第1 項前段，刑法第11條、第56條、第47條、第51條第5 款
    之規定，並審酌被告被告先前業因施用毒品行為遭強制戒治
    ，竟仍未戒絕毒品，猶再施用毒品，顯見其不知悔改，意志
    不堅，惟念其施用毒品乃自戕一己之身體健康，尚未害及他
    人，且犯後坦承犯行，態度尚稱良好等一切情狀，分別量處
    施用第一級毒品部分有期徒刑10月；施用第二級毒品部分有
    期徒刑5 月；並定其應執行刑為有期徒刑1 年2 月；現場查
    獲並扣案之海洛因（2 次查獲合計淨重4 點14公克，第2 次
    查獲之毒品海洛因26包，其中24包係張清慶所有，因與被告
    所有毒品混合，一併送鑑定而無從分離，應一併視為現場查
    獲之毒品）及甲基安非他命（驗後毛重零點2 公克），係屬
    毒品，而查扣供被告施用甲基安非他命使用且均殘有甲基安
    非他命之玻璃管1 支、塑膠管1 支及殘渣袋1 個，因與甲基
    安非他命無法剝離，上開物品均依毒品危害防制條例第18條
    第1 項前段併予沒收銷燬之。其認事用法，核無不合，量刑
    亦屬妥適。被告提起上訴，未具理由，空言指摘原判決不當
    ，為無理由，應予駁回。
四、被告經合法傳喚，無正當之理由不到庭，爰不待其陳述，逕
    行判決。
據上論結，應依刑事訴訟法第368條、第371條，判決如主文。
本案經檢察官張金塗到庭執行職務。
中　　華　　民　　國　　94　　年　　8 　　月　　11　　日
                  刑事第九庭    審判長法  官  張明松
                                      法  官  郭玫利
                                      法  官  任森銓
以上正本證明與原本無異。
施用第二級毒品部分不得上訴。
其餘部分如不服本判決應於收受本判決後10日內向本院提出上訴
書狀，其未敘述上訴理由者，並得於提起上訴後10日內向本院補
提理由書狀（均須按他造當事人之人數附繕本）「切勿逕送上級
法院」。
中　　華　　民　　國　　94　　年　　8 　　月　　11　　日
　　　　　　　　　　　　　　　　　　　書記官  蘇恒仁
附錄本判決論罪科刑法條：
毒品危害防制條例第10條第1項、第2項：
施用第一級毒品者，處6月以上5年以下有期徒刑。
施用第二級毒品者，處3年以下有期徒刑。
